---
title: "Untitled"
output: html_document
---

TODO:
 - Scatter plot com valores de métricas (3 pares)
 - ecdf em adição ao density plot

Robustez do método
 - Runs dá coisas diferentes
 - Uma forma para escolher um bom modelo para treinar (simulando várias partições)
 - Em particular nós usamos esta framework para escolher um modelo particular para mostrar resultados
 - Isto não é visto em resultados de papers-- pq há muitos runs q não dão significativos

Rank dos 3 métodos

O que usar como tempo de follow-up (inconsistência entre melanoma e breast)

Dar nomes aos resultados
 - estabilidade
 - consistência de genes seleccionados

Identificar as dificuldades em avaliar os resultados

```{r setup}
devtools::load_all()
```


```{r}
try(my.render('Analysis.Rmd'))
try(my.render('Analysis.Rmd'))
try(my.render('Analysis.Rmd'))
try(my.render('Analysis.Rmd'))
try(my.render('Analysis.Rmd'))
try(my.render('Analysis.Rmd'))

my.render('Analysis.Rmd', output_file = 'brca-center-5000.html', 
          params = list(normalization = 'center', 
                        project       = 'brca.data.2018.09.13',
                        tissue        = 'primary.solid.tumor',
                        subtract.surv.column = NULL,
                        ntimes        = 5000,
                        target.vars   = list(glmnet = list(alpha = .2, vars = 39), 
                                             hub    = list(alpha = .2, vars = 56), 
                                             orphan = list(alpha = .2, vars = 42))
                        ))

my.render('Analysis.Rmd', output_file = 'skcm-center-5000.html', 
          params = list(normalization = 'center', 
                        project       = 'skcm.data.2018.09.11', 
                        tissue        = 'metastatic',
                        subtract.surv.column = 'days_to_submitted_specimen_dx',
                        ntimes        = 5000, 
                        target.vars   = list(glmnet = list(alpha = .1, vars = 116), 
                                             hub    = list(alpha = .1, vars = 41),
                                             orphan = list(alpha = .1, vars = 111))
                        ))

```

```{r}
my.render('OptimalVariableSize.Rmd', output_file = 'brca-optimal-1.html', 
          params = list(seed.additional = 1,
                        project         = 'brca.data.2018.09.13',
                        tissue          = 'primary.solid.tumor'))

my.render('OptimalVariableSize.Rmd', output_file = 'skcm-optimal-1.html', 
          params = list(seed.additional = 1,
                        project         = 'skcm.data.2018.09.11',
                        tissue          = 'metastatic'))

my.render('OptimalVariableSize.Rmd', output_file = 'brca-optimal-4.html', 
          params = list(seed.additional = 4,
                        project         = 'brca.data.2018.09.13',
                        tissue          = 'primary.solid.tumor'))

my.render('OptimalVariableSize.Rmd', output_file = 'skcm-optimal-4.html', 
          params = list(seed.additional = 4,
                        project         = 'skcm.data.2018.09.11',
                        tissue          = 'metastatic'))
```




